【裁判字號】    99,聲,353
【裁判日期】    990923
【裁判案由】    通知受擔保利益人行使權利
【裁判全文】
臺灣新竹地方法院民事裁定               99年度聲字第353號
聲  請  人  聯邦商業銀行股份有限公司
法定代理人  甲○○
代  理  人  丙○○
相  對  人  乙○○
上列當事人間因假扣押供擔保強制執行事件，聲請人聲請通知相
對人限期行使權利，本院裁定如下：
    主  文
相對人應於本裁定送達後二十日內，就其因本院民國九十五年度
執全字第九三四號假扣押執行所受之損害，向聲請人行使權利，
並向本院提出為行使權利之證明。
聲請費用由相對人負擔。
    理  由
一、按訴訟終結後，法院得依供擔保人之聲請，通知受擔保利益
    人於一定期間內行使權利並向法院為行使權利之證明，民事
    訴訟法第104條第1項第3款後段定有明文。另所謂「訴訟終
    結」，固應從廣義解釋，包括撤銷假扣押或假處分裁定及執
    行程序終結在內。
二、本件聲請意旨略以：聲請人與相對人間因給付借款事件，前
    依本院95年度裁全字第1698號民事裁定，為擔保假扣押之實
    施，曾提供中央政府建設公債甲類第一期(95)登錄債券，面
    額新臺幣10萬元為擔保金，並以本院95年度存字第1274號擔
    保提存事件提存後，聲請本院以95年度執全字第934號假扣
    押執行在案。茲因相對人債務業已清償，聲請人已具狀聲請
    撤銷上開假扣押民事裁定，並撤回上開假扣押之執行，經本
    院以99年度司裁全聲字第58號裁定撤銷確定，是本案訴訟業
    已終結，爰依據民事訴訟法第104條第1項第3款後段之規定
    請求本院通知相對人於一定期限內行使權利並向本院為行使
    權利之證明等語。並提出本院95年度裁全字第1698號民事裁
    定、99年度司裁全聲字第58號民事裁定暨確定證明書、95年
    度存字第1274號提存書等文件影本為證。
三、經查，聲請人主張上情，業據本院依職權調取本院95年度裁
    全字第1698號假扣押事件、95年度執全字第934號假扣押執
    行事件、99年度司裁全聲字第58號撤銷假扣押事件及95年度
    存字第1274號擔保提存事件卷宗核閱無訛。而聲請人既已撤
    回本院95年度執全字第934號假扣押執行事件之聲請，並聲
    請撤銷本院95年度裁全字第1698號假扣押之裁定，上開假扣
    押事件已然終結。從而，聲請人聲請通知相對人限期行使權
    利，核與首揭規定相符，自應予准許。
四、依民事訴訟法第95條、第78條，裁定如主文。
中    華    民    國    99    年    9     月    23    日
                  民事第二庭    法  官  梁智賢
上為正本係照原本作成。
如對本裁定抗告應於送達後10日內向本院提出抗告狀。
中    華    民    國    99    年    9     月    23    日
                                書記官  黃詩傑

司法院資訊處製作；財團法人民間司法改革基金會備份。
